【裁判字號】    97,重上更(六),376
【裁判日期】    980701
【裁判案由】    違反藥事法
【裁判全文】
臺灣高等法院臺南分院刑事判決  九十七年度重上更(六)字第三七六號
上訴人
即被告  甲○○
上列上訴人因違反藥事法案件，不服臺灣臺南地方法院八十六年
度訴字第一五三六號中華民國八十七年三月三十日第一審判決（
起訴案號：臺灣臺南地方法院檢察署八十六年度偵字第七五五二
、八六八五號），提起上訴，經本院判決後，由最高法院第六次
發回更審，本院判決如下：
    主    文
原判決撤銷。
甲○○共同連續犯製造偽藥罪，處有期徒刑貳年陸月。減為有期
徒刑壹年月。
扣案如附表編號１、２、３、５、６至１０、至所示之物品，
均沒收。
    事    實
一、甲○○與其妻乙○○（原審通緝中，尚未審結），在臺北市
    ○○○路一段三０一號六樓經營「馨燕企業有限公司（下稱
    馨燕公司）」，利用已取得藥商許可執照為掩護，與丙○○
    （業經本院前審判處有期徒刑二年，緩刑五年確定）共同基
    於概括製造偽藥販賣牟利之犯意聯絡，未經行政院衛生署核
    准，為下列行為：
(一)連續於八十五年十一月、八十六年一月、八十六年三月間，
    先後三次推由乙○○以馨燕公司名義提供原、副料及配方，
    交由丙○○（已死亡）在臺中市○○區○○路一段九六五巷
    三六弄十九號，及臺中縣太平市○○路○段三四六巷三十弄
    十五號，私設之製藥工廠，擅自製造含鎮靜安眠劑ＬＯＲＡ
    ＺＥＰＡＭ及ＤＩＡＺＥＰＡＭ（俗稱安定）之藥片二百萬
    粒，分批交付予馨燕公司，每一萬粒，由馨燕公司給付丙○○新臺幣（下同）五百六十元至六百五十元不等之代工酬勞
    ，之後馨燕公司再以每百粒一百二十五元至一百六十元不等
    之價格售予梁錫舜（另案審理）牟利。
(二)又於八十五年十一月間，以同樣方式，囑由丙○○在上址製
    造含ＦＬＵＮＩＴＲＡＺＥＰＡＭ（俗稱ＦＭ２）藥丸一百
    萬粒、含減肥藥ＰＨＥＮＹＬＰＲＯＰＡＮＯＬＡＭＩＮＥ
    成分之紅白色膠囊一批、及含鎮靜安眠劑ＴＲＩＡＺＯＬＡ
    Ｍ（即三唑他）之橢圓形藥片一批，交付予馨燕公司轉售予
    梁錫舜，減肥藥、ＦＭ２藥丸及含鎮靜安眠劑藥片，每一粒
    由馨燕公司給付丙○○一元至二角不等之代工酬勞，之後馨
    燕公司再以每一粒一元六角至一元四角不等之價格售予梁錫
    舜牟利。
二、嗣於八十六年五月間，馨燕公司再以同樣方式囑丙○○製造
    含上開鎮靜安眠劑Ｌ０ＲＡＺＥＰＡＭ及ＤＩＡＺＥＰＡＭ
    之藥片一百萬粒，尚未製造完成，即於同年月二十九日下午
    三時三十分許，為法務部調查局臺南市調查站及臺南憲兵隊
    等專案人員，在丙○○私設之上開二處製藥工廠查獲，並扣
    得如附表編號１至所列其所有供私製藥品所用之帳冊、配
    方、原料、器械、及藥品等物，復在臺北市○○○路○段三
    ０一號六樓及十二樓馨燕公司內，查扣得附表編號至所
    列之藥品等物。其中ＬＯＲＡＺＥＰＡＭ、ＤＩＡＺＥＰＡ
    Ｍ屬安眠鎮靜類藥品、ＰＨＥＮＹＬＰＲＯＰＡＮＯＬＡＭ
    ＩＮＥ屬減肥藥品、ＦＬＵＮＩＴＲＡＺＥＰＡＭ及ＴＲＩ
    ＡＺＯＬＡＭ則屬行政院衛生署75年8月6日以衛署藥字第59
    7995號公告列為管制藥品，丙○○未經核准而擅自製造含有
    ＬＯＲＡＺＥＰＡＭ、ＤＩＡＺＥＰＡＭ、ＰＨＥＮＹＬＰ
    ＲＯＰＡＮＯＬＡＭＩＮＥ、ＦＬＵＮＩＴＲＡＺＥＰＡＭ
    及ＴＲＩＡＺＯＬＡＭ之藥片，自屬製造偽藥（ＴＲＩＡＺ
    ＯＬＡＭ及ＦＬＵＮＩＴＲＡＺＥＰＡＭ，嗣於八十七年五
    月二十日經行政院依毒品危害防制條例第二條第三項規定公
    告為第三級毒品，雖已列為「禁藥」，但此製造禁藥部分，
    乃行為時所不罰行為，且非檢察官起訴範圍，自毋庸審究）
    。
三、案經法務部調查局臺南市調查站移送臺灣臺南地方法院檢察
    署檢察官偵查起訴。
    理    由
一、按被告以外之人於審判外之言詞或書面陳述，除法律有規定
    者外，不得作為證據，刑事訴訟法第一百五十九條第一項固
    有明文。惟被告以外之人於審判外之陳述，雖不符刑事訴訟
    法第一百五十九條之一至第一百五十九條之四之規定（即得
    為證據之情形），而經當事人於審判程序同意作為證據，法
    院審酌該言詞陳述或書面陳述作成時之情況，認為適當者，
    亦得為證據。當事人、代理人或辯護人於法院調查證據時，
    知有第一百五十九條第一項不得為證據之情形，而未於言詞
    辯論終結前聲明異議，視為有前項之同意；刑事訴訟法第一
    百五十九條之五定有明文。本件認定事實所引用證人之言詞
    及書面陳述證據，已經本院提示被告表示無意見，迄於言詞
    辯論終結前亦未聲明異議，揆諸前揭規定，可認為已同意作
    為證據；而本院審酌該證人等之陳述及證據資料作成時之情
    況，認為適當，亦查無其他違法取證或其他瑕疵等不實之情
    事，與本案待證事實間並具有相當之關聯性，以之為本案證
    據尚無不當，復無顯有不可信之情況，自得採為證據。又證
    人以外之文書，如係公務員職務上製作之紀錄文書、證明文
    書；從事業務之人於業務上或通常業務過程所須製作之紀錄
    文書、證明文書；除顯有不可信之情況外，得為證據；又其
    他於可信之特別情況下所製作之文書，亦得為證據，刑事訴
    訟法第一百五十九條之四明文規定。本件所引用之文書資料
    ，或係公務員職務上製作之文書，或係從事業務之人於業務
    上或通常業務過程所須製作之文書，或係其他於可信之特別
    情況下所製作之文書，其作成或取得之狀況，並無非法或不
    當取證情事，亦無顯不可信或證據力明顯過低之情形，復經
    本院於審判期日就各該證據依法進行調查、辯論，依刑事訴
    訟法第一百五十九條之四規定，自有證據能力。
二、訊據上訴人即被告甲○○矢口否認有共同製造偽藥犯行，辯
    稱：伊僅係馨燕公司之掛名負責人，不負責經營公司業務，
    有關公司製藥業務均由其妻乙○○一人負責處理，且伊不認
    識丙○○，與梁錫舜亦無生意往來，全然不知內情，伊非行
    為人云云。
三、經查：
(一)被告甲○○自七十八年間起即與其妻乙○○共同經營馨燕公
    司，並自八十三年間起擔任該公司之負責人乙節，迭據被告
    於調查站訊問、偵查中、原審及本院前審供認不諱（見偵字
    第七五五二號偵查卷《下稱偵查卷》第十四、一０七頁、一
    審卷第二十二頁、本院更一卷第二十七至二十八頁），核與
    共同被告乙○○於偵查中所供情節相符（見偵查卷第十一、
    一０七頁），並有被告代表馨燕公司為發票人簽發之彰化商
    業銀行建國分行帳戶00－00000－0支票四紙在卷可
    稽（見偵查卷第九十八頁、一審卷第一０七至一０九頁）。
    又被告甲○○取得藥商許可執照，與其妻乙○○共同從事馨
    燕公司業務之經營，亦據其在調查站調查時自承：「ＦＭ２
    為我個人當鎮靜劑使用，該藥品為內湖西藥批發商梁錫舜委
    託馨燕公司代為製造，本公司又委託臺中魏藥師（即共犯丙○○）代為製造後，交由本公司送交內湖梁錫舜，貴局人員
    所查扣之二瓶ＦＭ２鎮靜劑係送給梁錫舜後所剩下的樣品，
    目前為我個人使用，該藥品主要成分為咖啡因，本公司每次
    均向臺中魏藥師訂購ＦＭ２約二千至三千瓶不等，每瓶一百
    粒，一粒約五角，本公司賣給梁錫舜時每粒約一元。」「．
    ．梁錫舜除向本公司訂購ＦＭ２外，尚有訂購橢圓形鎮靜劑
    ，本公司一樣向臺中魏藥師訂購，再轉賣給梁錫舜，數量一
    次約三千至五千瓶不等，每粒約新臺幣二角，賣給梁錫舜時
    每粒約三至四角。．．」「（你是否知道未經核准販售『Ｆ
    Ｍ２』及橢圓形鎮靜劑是違法的？）該類藥品若經過藥劑師
    指定使用會有利於身體，若非經過藥劑師指定使用，將有害
    於人體。」等語無訛（見偵查卷第十五至十六頁）。繼而在
    偵查中亦供承：「（有向丙○○訂製藥物？）有，製白色橢
    圓及圓形二種，另有減肥藥。」「（何藥？）買方以樣品向
    我們訂購，我拿樣品向丙○○訂製。．．這些業務交由我太
    太乙○○做。．．」「（為何馨燕公司要於八十三年登記你
    為負責人？）因我原為電器的，想在食品上試試看。」等語
    明確（見偵查卷第八十五、八十六、一０七頁）。並據共同
    被告乙○○在調查站調查時供稱：「現與我先生甲○○合開
    馨燕企業有限公司，負責會計等管理工作。我是會計兼業務
    。」「（在馨燕公司所查獲之ＦＭ２藥錠二０四粒、紅白色
    膠囊《含減肥藥ＰＨＥＮＹＬＰＲＯＰＡＮＯＬＡＭＩＮＥ
    成分》八萬九千粒何來？）此等藥品係下游經銷商梁錫舜要
    求本公司供貨，我乃於八十五年間向丙○○訂貨，購入單價
    ＦＭ２每百粒約五十元，賣出每百粒約一百二十五元，至於
    紅白色ＰＨＥＮＹＬＰＲＯＰＡＮＯＬＡＭＩＮＥ膠囊，每
    粒一元，賣出每粒一元六角，因滯銷清點後而留存。」等語
    明確（見偵查卷第十一至十二頁所附調查站筆錄）。而被告
    甲○○前所供有關訂購「ＦＭ２」之過程細節，核與證人梁
    錫舜在原審及本院上訴審所證稱：「（訂ＦＭ２數量、價格
    為何？）每一百粒一百二十五元ＦＭ２，鎮靜劑一百粒四十
    元，．．包裝以白色不透明塑膠罐裝一百粒為包裝單位。」
    等語大致相符（見一審卷第二十三頁、本院上訴卷第七十六
    頁）。苟被告甲○○僅係馨燕公司掛名之負責人，其未實際
    經營該公司業務，又如何會在調查、偵查中對馨燕公司委託
    丙○○製作之藥品種類、數量、金額，及轉賣予梁錫舜之數
    目與金額等情節，均為如此清楚詳盡之陳述，並與梁錫舜之
    供詞無異？再參諸證人梁錫舜在本院上訴審到庭證稱曾在馨
    燕公司見過被告甲○○等情（見本院上訴卷第七十六頁），
    則倘被告甲○○僅係馨燕公司之名義負責人，從不過問馨燕
    公司業務，衡情被告甲○○應不會被廠商客戶見其在馨燕公
    司走動。況被告甲○○原係擔任嘉雷電器工業股份有限公司
    董事（見一審卷第三十二頁之一），於八十一年間退股後，
    馨燕公司負責人始由同案被告乙○○變更由被告甲○○擔任
    （見一審卷第三十頁背面），茍被告甲○○僅係掛名而已，
    馨燕公司又何必如此大費周章辦理更名，參以被告甲○○與
    乙○○二人為夫妻，彼此關係親密，與一般單純掛名之人頭
    明顯有別，足見被告甲○○並非單純之掛名而已。按共同實
    施犯罪行為之人，在合同意思範圍內，各自分擔犯罪行為之
    一部，相互利用他人之行為，以達其犯罪之目的者，即應對
    於全部所發生之結果，共同負責（最高法院二十八年上字第
    三一一０號判例意旨參照）。又關於犯意聯絡，不限於事前
    有所協議，其於行為當時，基於相互之認識，以共同犯罪之
    意思參與者，亦無礙於共同正犯之成立。且數共同正犯之間
    ，原不以直接發生犯意聯絡者為限，即有間接之聯絡者，亦
    包括在內（最高法院九十七年號台上字第七一０號判決意旨
    參照）。因此，各共犯間無論何人分擔實施，均應就全部犯
    罪事實共同負責。從而，本件被告甲○○對同案被告乙○○
    之委託丙○○製藥行為，自應共同負責。被告甲○○辯稱：
    其非行為人等語，自不足採信。
(二)馨燕公司對外業務係由乙○○接洽，已據被告甲○○及乙○○分別陳明在卷（見偵查卷第十一、十四、八十五、一０七
    頁），雖同案被告丙○○在偵、審時供稱：不認識被告甲○○，係鍾小姐提供原料成分比例給伊製造云云。然而，證人
    梁錫璋在調查站調查時供稱：伊兄梁錫舜購買之藥品係向鍾
    小姐購買云云。證人黃毓芬在調查站調查時供稱：梁錫舜經
    銷之普腦皆向臺北馨燕公司之鍾小姐購買云云。證人林進益
    在調查站調查時供稱：查扣之普腦係梁錫舜向馨燕公司之鍾
    小姐購買云云。姑不論各該供述是否蓄意袒護被告甲○○，
    亦因被告甲○○在馨燕公司既不負責對外業務接洽事宜，且
    馨燕公司向丙○○訂貨皆以電話或快遞方式往來（見偵查卷
    第九、十二頁），則被告甲○○既非直接與丙○○訂貨之人
    ，亦非直接與梁錫舜接洽業務之人，是共同被告丙○○及證
    人梁錫璋、黃毓芬、林進益等人所為前開陳述，尚不足為被
    告甲○○未共同參與馨燕公司經營之有利證明。
(三)又馨燕公司連續於八十五年十一月、八十六年一月、八十六
    年三月，先後三次提供原、副料及配方，交由丙○○私設之
    製藥工廠，擅自製造含鎮靜安眠劑ＬＯＲＡＺＥＰＡＭ及Ｄ
    ＩＡＺＥＰＡＭ（俗稱安定）之藥片二百萬粒，馨燕公司每
    一萬粒給付丙○○五百六十元至六百五十元不等之代工酬勞
    等情，業據共同被告丙○○於原審偵審中供明在卷（見偵查
    卷第八至十、六十至六十一、九十六、一０一、一０三頁、
    一審卷第四十一頁），核與共同被告乙○○於偵查中及原審
    調查時所供情節相符（見偵查卷第八十五至八十七、一一六
    頁、一審卷第二十八頁背面），並經證人梁錫舜於原審、本
    院上訴審審理時到庭證述無訛（見一審卷第二十二至二十三
    頁、本院上訴卷第七十六頁），足見上情非虛。
(四)馨燕公司於八十五年十一月間以同樣方式，囑由丙○○在上
    址製造含ＦＬＵＮＩ─ＴＲＡＺＥＰＡＭ（俗稱ＦＭ２）藥
    丸一百萬粒、含減肥藥ＰＨＥＮＹＬＰＲＯＰＡＮＯＬＡＭ
    ＩＮＥ成分之紅白色膠囊一批、及含鎮靜安眠劑ＴＲＩＡＺ
    ＯＬＡＭ（即三唑他）之橢圓形藥片一批，交付予馨燕公司
    轉售予梁錫舜，減肥藥、ＦＭ２藥丸及含鎮靜安眠劑藥片，
    每一粒由馨燕公司給付丙○○一元至二角不等之代工酬勞，
    馨燕公司再以每一粒一元六角至四角不等之價格售予梁錫舜
    牟利等情。亦據乙○○於調查站供稱：此等藥品係下游經銷
    商梁錫舜要求本公司（馨燕公司）供貨，我乃於八十五年間
    向丙○○訂貨，本公司再包裝後賣與下游經銷商，購入單價
    ＦＭ２每百粒約五十元，賣出每百粒約一百二十五元，至於
    紅白色ＰＨＥＮＹＬＰＲＯＰＡＮＯＬＡＭＩＮＥ膠囊，每
    粒一元，賣出每粒一元六角，因滯銷經清點後而留存，我知
    道未經核准販售ＦＭ２是違法，但下游經銷商梁錫舜要求，
    無奈身不由己等語無訛（見偵查卷第十二頁）。而被告於調
    查站亦供稱：查扣之ＦＭ２鎮靜劑二０四粒及減肥藥二袋，
    係梁錫舜委託馨燕公司代為製造，本公司又委託魏藥師（指
    丙○○）代為製造後，經送給梁錫舜後所剩下的等語明確（
    見偵查卷第十四頁背面、第十五頁）；核與證人梁錫璋所述
    其兄梁錫舜向鍾小姐（指乙○○）購買安定劑等情大致相符
    （見偵查卷第十九頁背面、第二十頁）。而證人即梁錫舜於
    偵查、原審及本院上訴審審理時亦到庭結證屬實（見偵查卷
    第十六至十八頁、一審卷第二十三頁、本院上訴卷第七十六
    頁），參諸丙○○於本院更二審囑託臺灣臺中地方法院訊問
    時亦明確證稱：伊係自八十五年十一月間開始受馨燕公司委
    託製造起訴書所載之藥品，亦自八十五年十一月開始與馨燕
    公司有業務往來等情（見本院更二卷第九十二頁），足見前
    揭馨燕公司委託同案被告丙○○製造偽藥之情節，應可採信
    。丙○○雖亦證稱：其並未受託製造ＦＭ２鎮靜劑云云，惟
    與上開調查結果不符，不足為憑。
(五)再依卷附馨燕公司所簽發八十六年六月八日期、面額五萬六
    千元之支票影本一紙（見偵查卷第九十八頁），於空白處同
    時載有同案被告乙○○親筆文字，明白表示該支票面額五萬
    六千元係腰型（指鎮靜劑藥片以其藥片形狀命名）一百萬顆
    之「費用」，由該數據核算，每百粒藥片僅由馨燕公司付給
    同案被告丙○○五元六角之微簿金額，已足推知該價格顯係
    代工之費用而非購買藥品之價金，且通訊文字上係稱為「費
    用」，而不稱貨款或其相類之文字，更彰顯馨燕公司係委託
    同案被告丙○○共同製造上揭藥劑，而非購買藥劑，即同案
    被告丙○○亦稱鎮靜類藥劑係由馨燕公司提供原料及副料委
    託其製造屬實。
(六)至於共同被告乙○○於逃匿中委請選任辯護人提出支票影本
    四紙，陳稱：係其支付丙○○購買原料之款項，欲藉此證明
    同案被告丙○○所稱馨燕公司提供原料供加工云云者之不實
    乙節，因共同被告丙○○已稱：此係馨燕公司開立之支票，
    要伊轉交予出售藥品原料之公司作為原料價款者等語在卷，
    且按購買貨品通常僅支付貨款，並無所謂代工款與上游原料
    價款之分，經檢視上開四紙支票均係馨燕公司所開立，並非
    共同被告丙○○所開立，是上開藥劑乃係由馨燕公司支付原
    料價款甚明，而馨燕公司既將代工款與原料價款分別支付，
    益證共同被告丙○○與馨燕公司間之往來，確非買賣關係，
    而係彼此互相利用他方之行為，以遂行製造偽藥之目的至明
    。是被告甲○○辯稱：乙○○與丙○○之業務關係，僅係購
    買上開藥品，非委託其製造藥品云云，尚非可採。
(七)雖丙○○於原審證稱：「第一次圓形平面ＦＭ２字樣；第二
    次橢圓形一百萬粒；第三次橢圓形藥劑一百萬粒；第四次一
    邊十字一百萬粒尚未交貨」等語（見一審卷第六十七至七十
    七頁）。是其所證第四次之藥品為判決附表編號３、６所查
    扣之物品外，其餘物品，則為各次受委託製造於供貨後留下
    ，有其調查局臺南調查站調查筆錄在卷足憑（見偵查卷第八
    至十頁）。雖無法正確區分每次受委託製造數量類別，但就
    每次受委託製造之代價亦供述明確，亦有調查局臺南調查站
    86年7月22日南市緝字第61172號函送調查筆錄在卷可佐（見
    偵查卷第一００至一０一頁）。是被告甲○○分四次委託製
    造偽藥，亦可認定。
(八)此外，復有案發時所查獲如附表所列之製造偽藥所用之原料
    、器械、及含有偽藥成分之藥劑扣案為憑，足認被告甲○○
    所辯，要屬畏罪避就之詞，無足取信，其犯行洵堪認定，應
    予依法論科。
(九)最高法院上次發回意旨(四)後段略謂：「關於八十五年十一月
    間另行委託丙○○製造部分，除含ＦＬＵＮＩ─ＴＲＡＺＥ
    ＰＡＭ（俗稱ＦＭ２）藥丸部分外，其他部分檢察官起訴係
    認『魏某並擅自製造若干含鎮靜安眠劑ＴＲＩＡＺＯＬＡＭ
    三唑他之藥片及減肥膠囊交付辜、鍾二人』，此部分檢察官
    是否並未認定上訴人就此藥品之製造部分亦有犯意聯絡、行
    為分擔而為共犯。」乙節（最高法院九十五年度台上字第三
    一九號）；業經檢察官於本院更四審審理時，就「丙○○並
    擅自製造若干含鎮靜安眠劑ＴＲＩＡＺＯＬＡＭ三唑他之藥
    片及減肥膠囊交付甲○○、乙○○」此節，已表示「根據起
    訴書前後記載來看，這部分應是被告三人犯意聯絡範圍內所
    製造之偽藥，這部分也有起訴在內。」等語明確（見本院更
    四卷第七十二頁），是該部分既經起訴，本院自應併予審判
    ，首先說明。
四、最高法院前次發回意旨略稱：「丙○○於更二審之證言係供
    稱『（問：自何時開始製造起訴書所載之各類藥品？）我是
    從八十五年十一月開始製造，是由馨燕公司乙○○委託製造
    的。』『（問：起訴書所載扣案編號７至及編號、之
    藥品係何人所有？）如果是台南地院八十六年度訴字第一五
    三六號判決附表７至的東西，這些都是我替馨燕公司代工
    的副原料，．．另外起訴書、地院判決、高院判決都沒有所
    謂附表編號、的藥品，這部分我不知道如何回答。』如
    果無誤，再參酌起訴書係記載丙○○涉嫌擅自製造含鎮靜安
    眠劑ＴＲＩＡＺＯＬＡＭ三唑他之藥片及減肥膠囊交付上訴
    人、乙○○，以及丙○○之確定判決（第一審及上訴審判決
    ）均未認定丙○○有與上訴人即被告甲○○共同製造此偽藥
    等情以觀，扣案如附表編號、所示藥品之來源為何？是
    否為丙○○所製造之偽藥，如是，究係上訴人所經營之馨燕
    公司委託其製造，抑或是丙○○擅自製造後出售給上訴人轉
    售他人所剩，仍待查明。」乙節（最高法院九十五年度台上
    字第三一九號）。最高法院本次發回意旨略稱：「上訴人否
    認前揭事實 (二)所記載之犯行，原判決則引述共同被告乙○○於調查站供稱：『此等藥品（指原判決附表編號、
    ）係下游經銷商梁錫舜要求本公司（馨燕公司）供貨，我乃
    於八十五年間向丙○○訂貨，本公司再包裝後賣與下游經銷
    商，．．因滯銷經清點而留存』。上訴人於調查站供稱：查
    扣之ＦＭ２鎮靜劑二０四粒及減肥藥二袋（指原判決附表編
    號、），係梁錫舜委託馨燕公司代為製造，本公司又委
    託魏藥師（指丙○○）代為製造後，經送給梁錫舜後所剩下
    的。丙○○於原審法院更 (二)審囑託臺灣臺中地方法院訊
    問時證稱：伊係自八十五年十一月間開始受馨燕公司委託製
    造起訴書所載之藥品，亦自八十五年十一月間開始與馨燕公
    司有業務往來各等語，以及扣案如原判決附表編號、所
    示之物，認定上訴人有此部分之犯行（原判決理由三、(四)
    ）。微論乙○○上開供述，是否有言及以馨燕公司名義提供
    原、副料及配方，交由丙○○製造上開二種偽藥，已有欠明
    瞭。且原判決所引上訴人之供述內容，亦與卷附上訴人於調
    查站供稱：『（查扣藥品）ＦＭ２為我個人當鎮靜劑使用，
    該藥品為內湖西藥批發商梁錫舜委託馨燕公司代為製造，本
    公司又委託台中魏藥師代為製造後交由本公司送交內湖梁錫
    舜，所查扣之二瓶ＦＭ２係送給梁錫舜後所剩下之樣品，．
    ．至於減肥藥部分，我完全不知情』等語（偵字第七五五二
    號卷第十四、十五頁），不盡相符。而丙○○於原審法院更
    (二)審囑託臺灣臺中地方法院訊問時之證言係供稱：『（自
    何時開始製造起訴書所載之各類藥品？）我是從八十五年十
    一月開始製造，是由馨燕公司乙○○委託製造的。』『（起
    訴書所載扣案編號７至及編號、之藥品係何人所有？
    ）如果是台南地院八十六年度訴字第一五三六號判決附表７
    至的東西，這些都是我替馨燕公司代工的副原料，．．另
    外起訴書、地院判決、高院判決都沒有所謂附表編號、
    的藥品，這部分我不知道如何回答』等語（原審法院上更(二)
    卷第九十二頁）。如果無誤，再參酌卷附起訴書係記載丙○○涉嫌擅自製造含鎮靜安眠劑ＴＲＩＡＺＯＬＡＭ三唑他之
    藥片及減肥膠囊交付上訴人、乙○○，是否有起訴上訴人涉
    嫌共犯此部分犯行？以及丙○○之確定判決（第一審及原審
    法院上訴審判決），就丙○○所涉此部分犯嫌，均認不能證
    明，而不另為無罪之諭知等情以觀。扣案如原判決附表編號
    、所示藥品之來源為何？是否為丙○○所製造之偽藥，
    如是，究係上訴人所經營之馨燕公司委託其製造，抑或是丙○○擅自製造後出售與上訴人轉售他人所剩，仍有欠明瞭，
    而待查明。」乙節（最高法院九十七年度台上字第五二０二
    號）。經查：
  1.關於附表編號（ＦＭ２藥丸二０四粒）、編號（紅白色
    膠囊八萬九千粒）之來源？
  (1)緣本件乃法務部調查局台南市調查站於八十六年五月二十六
    日聲請搜索被告乙○○、甲○○、馨燕公司等處，旋扣得如
    扣押物清單所列物品（見偵字第八六八五號偵查卷第七至九
    頁），其中編號３至係自丙○○處扣得，而編號、（
    扣押物清冊之編號，即附表編號、）係自馨燕公司處扣
    得，合先敘明。
  (2)附表編號、所列藥品，業據同案被告乙○○於調查站供
    稱：「．．查扣之藥品有二種：(一)ＦＭ２藥錠係供鎮定用(二)
    ＰＨＥＮＹＬＰＲＯＰＡＮＯＬＡＭＩＮＥ膠囊係供減肥用
    ，以上兩種藥品係下游經銷商梁錫舜等因有市場需求，要求
    本公司供貨，我乃自八十五年間（詳細日期記不清）向住在
    ．．的丙○○藥師訂貨，由其以快遞方式寄至本公司，本公
    司再加以包裝、分裝送貨給各下游經銷商，購入單價ＦＭ２
    每百粒約五十元，賣出每百粒約一二五元，至於紅白色ＰＨ
    ＥＮＹＬＰＲＯＰＡＮＯＬＡＭＩＮＥ膠囊，每粒一元，賣
    出每粒一元六角，因滯銷經清點後而留存，我知道未經核准
    販售ＦＭ２是違法，但下游經銷商梁錫舜要求，無奈身不由
    己。」（見偵查卷第十二頁正背面）；被告甲○○於調查站
    亦供稱：「．．查扣之藥品有ＦＭ２鎮靜劑二瓶（二０四粒
    ）及減肥藥二袋（每袋約十公斤），ＦＭ２為我個人當鎮靜
    劑使用，該藥品為內湖西藥批發商梁錫舜委託馨燕公司代為
    製造，本公司又委託台中魏藥師（名字不詳）代為製造後，
    交由本公司送交內湖梁錫舜，貴局人員所查扣之二瓶ＦＭ２
    鎮靜劑係送給梁錫舜後所剩下的樣品，目前為我個人使用，
    ．．」（見偵查卷第十四頁背面至十五頁）；核與證人梁錫
    舜於原審證稱：「（何時與馨燕公司交易？）．．八十五年
    間開始買ＦＭ２鎮靜劑，藥店在福樺西藥房，內湖區。」「
    （訂ＦＭ２數量、價格？）．．鎮靜安眠劑的成分，我不太
    清楚成分學名亦不清楚，．．這後一批交易八十六年四月間
    ，．．」「（你是否提供ＦＭ２鎮靜劑樣品給馨燕公司？）
    沒有，是馨燕公司告知我有ＦＭ２鎮靜劑藥片向我兜售的。
    」（見一審卷第二十二頁背面至第二十三頁背面），及證人
    梁錫璋所述其兄梁錫舜向鍾小姐（指乙○○）購買安定劑等
    情大致相符（見偵查卷第十九頁背面、第二十頁）。足徵附
    表編號藥品之來源，係馨燕公司為供貨予證人梁錫舜，先
    由同案被告丙○○將同批藥品交付予馨燕公司，馨燕公司取
    得後再依證人梁錫舜所訂數量交貨後所剩餘之藥品。而編號
    之膠囊，據同案被告乙○○供稱：「（減肥藥丸也是他《
    指梁錫舜》訂？）不是。是丙○○拿來，味道不對，準備廢
    棄，但未處理掉。我們是有訂，但這些藥味道太重。」「（
    減肥藥是你們訂？）是的，但沒有賣，因味道不對。」「．
    ．減肥藥丸是丙○○製造的。」（見偵查卷第八十六頁背面
    、一審卷第七頁），足徵附表編號藥品，亦應係同案被告
    丙○○交付予馨燕公司，灼然無疑。
  2.至編號、之藥品究係馨燕公司向同案被告丙○○訂貨（
    藥品原料與馨燕公司無關）？或是馨燕公司提供原料交付予
    丙○○代為製造？
  (1)查同案被告丙○○固係藥師，具有製藥能力，但僅接受藥商
    委託製造成藥工作，業據丙○○於調查站詢問時供述明確（
    見偵查卷第八頁背面至九頁），此參酌卷附馨燕公司所簽發
    面額五萬六千元（發票日期：八十六年六月八日，支票號碼
    WK0000000）支票影本（見偵查卷第九十八頁），於空白處
    同時載有同案被告乙○○親筆文字，明白表明該支票面額五
    萬六千元係腰型（指鎮靜劑藥片以其藥片形狀命名）一百萬
    顆之「費用」，由該數據計算，每百粒藥片僅由馨燕公司付
    給同案被告丙○○五元六角之微薄金額，已足推知該費用僅
    係代工之費用而非購買藥品之價金，再者，ＴＲＩＡＺＯＬ
    ＡＭ，ＦＬＵＮＩＴＲＡＺＥＰＡＭ等均為管制藥品，有行
    政院衛生署八十七年一月九日衛署藥字第八七０００四三六
    號函附行政院衛生署公告（見一審卷第八十五至八十七頁）
    ，故而同案被告丙○○製藥所需之原料藥均屬管制藥品，非
    一般管道即可取得，倘為同案被告丙○○自行取得原料藥，
    除非有原料商提供，否則要取得數量不少之管制原料藥而不
    啟人疑竇，實難想像，而依卷內證據資料顯示，同案被告丙○○並無原料商可提供管制原料藥，以馨燕公司乃代理藥品
    進口商，自有可能透過進口方式取得本件製藥用原料藥，故
    而同案被告丙○○迭供稱：原料係馨燕公司提供等語，堪信
    為真實。此復對照觀之同案被告乙○○供稱：「（減肥藥丸
    也是他《指梁錫舜》訂？）不是。是丙○○拿來，味道不對
    ，準備廢棄，但未處理掉。我們是有訂，但這些藥味道太重
    。」「（減肥藥是你們訂？）是的，但沒有賣，因味道不對
    。」「．．減肥藥丸是丙○○製造的。」（見偵查卷第八十
    六頁背面、一審卷第七頁），更彰顯馨燕公司係委託同案被
    告丙○○製造本件藥品，而非購買藥品。另本院八十七年上
    訴字第八五二號有關同案被告丙○○部分之確定判決，該有
    罪部分之事實既認定附表編號５（含有鎮靜安眠劑ＴＲＩＡ
    ＺＯＬＡＭ成分之橢圓形錠劑一六六五粒《原扣案一六七○
    粒，鑑驗耗用五粒》），為共同被告丙○○所有供製造偽藥
    犯罪所用之物，應依法沒收之等語（見原判決第五頁第二行
    至第五行），而該編號５之藥品成分正與編號其中一０四
    顆成分相同，益證同案被告丙○○稱委託製藥用原料藥及副
    料係馨燕公司提供等語，為真實可採。
  (2)綜上所述，附表編號、藥品既可認定係同案被告丙○○
    所交付，而同案被告丙○○僅代為製藥，所需原料藥及副料
    乃由委託人即馨燕公司所提供，顯見上開藥品確係被告甲○○所經營之馨燕公司委託同案被告丙○○所製造無誤。本件
    檢察官以同案被告丙○○與被告甲○○、乙○○等涉嫌共同
    連續製造偽藥罪嫌，經原審判決認附表編號（ＦＭ２藥丸
    二０四粒）、編號（紅白色膠囊八萬九千粒）部分，因不
    能證明被告丙○○有此部分犯行，但因與有罪部分有連續犯
    關係，而不另為無罪諭知。上訴後，經本院八十七年上訴字
    第八五二號判決上訴駁回而告確定。但因與本件被告甲○○
    此部分之上開事證不符，自不能拘束被告甲○○此部分事實
    之認定，併予敘明。
  (3)至附表編號、所示之藥品，乃於臺北巿建國南路一段三
    ０一號六樓及十二樓馨燕公司內查獲，業據檢察官於起訴書
    犯罪事實欄倒數第6行第31字起至倒數第2行記載明確，並據
    共同被告乙○○供認在卷（見偵查卷第十二頁）。而證人丙○○已因肝癌於九十七年六月六日死亡（見本院更五卷附之
    死亡證明書影本），共同被告乙○○則經原審通緝中，經本
    院更五審於九十七年六月十八日審判期日傳喚，二人並未到
    庭。惟查，附表編號、所示之藥品，既非自丙○○處查
    扣，則丙○○所述「附表編號、的藥品，這部分我不知
    道如何回答」，純係表達渠不知附表編號、所示藥品自
    何處查扣得，並未證明非渠製造之偽藥，是丙○○上開陳述
    ，尚難採為有利被告甲○○之認定自明。
  (4)又附表編號、所示之藥品，檢察官業已於起訴書犯罪事
    實欄記載，且此部分檢察官主張是被告甲○○與丙○○、乙○○犯意聯絡範圍內所製造之偽藥，也在本件起訴範圍內，
    均詳如前述，之後經第一審與本院上訴審調查後，亦有於第
    一審判決書之理由欄三處併為不另為無罪之諭知部分之記載
    ，及於上訴審判決書之理由欄四處併為不另為無罪之諭知部
    分之記載，此有各該判決書存卷足稽。是以丙○○於本院更
    二審所謂「起訴書、地院判決、高院判決都沒有所謂附表編
    號、的藥品」云云，顯然係誤會所致。併予敘明。
五、按藥事法第二十條規定，所謂「偽藥」，係指藥品經稽查或
    檢驗有左列各款情形之一者：「一、未經核准，擅自製造者
    。二、所含有效成分之名稱，與核准不符者。三、將他人產
    品抽換或摻雜者。四、塗改或更換有效期間之標示者」；第
    二十二條規定，所謂「禁藥」，係指藥品有左列各款情形之
    一者：「一、經中央衛生主管機關明令公告禁止製造、調劑
    、輸入、輸出、販賣或陳列之毒害藥品。二、未經核准擅自
    輸入之藥品。但旅客或隨交通工具服務人員攜帶自用藥品進
    口者，不在此限」。本件馨燕公司及共同被告丙○○未經核
    准而擅自製造之前開藥品經送法務部調查局檢驗結果：附表
    編號３及編號６之藥劑均含有ＬＯＲＡＺＥＰＡＭ及ＤＩＡ
    ＺＥＰＡＭ成分；編號５則含有ＴＲＩＡＺＯＬＡＭ成分；
    編號之藥錠二０四粒經檢驗結果：其中一百粒含ＦＬＵＮ
    ＩＴＲＡＺＥＰＡＭ成分，另一０四粒除ＦＬＵＮＩＴＲＡ
    ＺＥＰＡＭ－２外另含ＴＲＩＡＺＯＬＡＭ成分；編號之
    紅白色膠囊八萬九千粒縮寫為ＰＰＡ經檢驗結果含有ＰＨＥ
    ＮＹＬＰＲＯＰＡＮＯＬＡＭＩＮＥ成分等情，有法務部調
    查局檢驗通知書在卷可稽（見一審卷第五十二頁，惟該通知
    書誤載為ＰＨＥＮＹ〈Ｌ〉ＰＲＯＰＡＮＯＬＡＭＩＮＥ，
    少Ｌ，此觀同通知書檢驗結果欄第項之記載及一審卷第八
    十五頁行政院衛生署87年1月9日衛署藥字第87000436號函之
    記載即可知）；其中ＬＯＲＡＺＥＰＡＭ、ＤＩＡＺＥＰＡ
    Ｍ屬安眠鎮靜類藥品、ＰＨＥＮＹＬＰＲＯＰＡＮＯＬＡＭ
    ＩＮＥ屬減肥藥品、ＦＬＵＮＩＴＲＡＺＥＰＡＭ及ＴＲＩ
    ＡＺＯＬＡＭ則屬行政院衛生署七十五年八月六日以衛署藥
    字第597995號公告列為管制藥品（藥事法第十一條）等情，
    亦經原審函詢衛生署函示明白，有該署87年1月9日衛署藥字
    第87000436號函及所檢附之上開公告各乙份在卷可參（見一
    審卷第八十五至八十七頁）。故馨燕公司及共同被告丙○○
    未經核准而擅自製造含有鎮靜安眠劑ＬＯＲＡＺＥＰＡＭ及
    ＤＩＡＺＥＰＡＭ（俗稱安定）、含減肥藥ＰＨＥＮＹＬＰ
    ＲＯＰＡＮＯＬＡＭＩＮＥ成分、ＦＬＵＮＩＴＲＡＺＥＰ
    ＡＭ、含鎮靜安眠劑ＴＲＩＡＺＯＬＡＭ之藥片，揆諸前開
    藥事法第二十條第一款之規定，自屬製造偽藥甚明。至於Ｔ
    ＲＩＡＺＯＬＡＭ及ＦＬＵＮＩＴＲＡＺＥＰＡＭ，雖於八
    十七年五月二十日經行政院依毒品危害防制條例第二條第三
    項規定公告為第三級毒品，亦即上開藥品列為禁藥係在本案
    犯罪後公布，然被告行為時，製造上開ＦＬＵＮＩＴＲＡＺ
    ＥＰＡＭ、含鎮靜安眠劑ＴＲＩＡＺＯＬＡＭ，僅為製造偽
    藥，尚非為禁藥，故被告製造第三級毒品（製造禁藥）行為
    ，乃行為時所不罰行為（刑法第一條規定參照），且非檢察
    官起訴範圍，自毋庸予以審定，併此敘明。
六、按行為後法律有變更者，適用行為時之法律，但行為後之法
    律有利於行為人者，適用最有利於行為人之法律，九十四年
    一月七日修正公布，並於九十五年七月一日施行之新刑法第
    二條第一項定有明文。查本件被告最後犯罪行為終了於八十
    六年五月間，而「藥事法部分修正條文」業於被告行為後即
    九十三年四月二十一日經總統公布，並於同年月二十三日生
    效。依該修正後藥事法第八十二條第一項規定：「製造或輸
    入偽藥或禁藥者，處十年以下有期徒刑，得併科新臺幣一千
    萬元以下罰金」、同法第八十三條第一項規定：「明知為偽
    藥，而販賣者，處七年以下有期徒刑，得併科新臺幣五百萬
    元以下罰金」（藥事法第八十二條及第八十三條於九十五年
    五月十七日再修正，第八十二條第一項及第八十三條第一項
    規定則未變更），與修正前藥事法第八十二條第一項規定：
    「製造或輸入偽藥或禁藥者，處七年以下有期徒刑，得併科
    新台幣十五萬元以下罰金」、同法第八十三條第一項規定：
    「明知為偽藥，而販賣者，處五年以下有期徒刑，得併科新
    臺幣十萬元以下罰金」，兩相比較最高法定刑度，修正前藥
    事法之規定較有利於被告，揆諸刑法第二條第一項前段之規
    定，本件仍應適用修正前藥事法第八十二條第一項、第八十
    三條第一項規定處斷。
七、核被告甲○○所為，係犯九十三年四月二十一日修正前藥事
    法第八十二條第一項之製造偽藥罪、同條第一、三項之製造
    偽藥未遂罪及同法第八十三條第一項販賣偽藥罪。就上開製
    造偽藥罪、製造偽藥未遂罪犯行之部分，其與尚未審結之同
    案被告乙○○及已判決確定之丙○○間；就上開販賣偽藥罪
    犯行之部分，其與尚未審結之同案被告乙○○間，彼此間各
    互有犯意聯絡及行為分擔，應各論以共同正犯。其先後多次
    製造偽藥、製造偽藥未遂、販賣偽藥之犯行，均時間緊接，
    犯罪基本構成要件各相同，顯係各基於概括犯意反覆為之，
    應依修正前刑法第五十六條連續犯規定各以製造偽藥罪、販
    賣偽藥罪一罪論，並各依法加重其刑。又被告行為後，刑法
    第五十六條連續犯之規定，業於九十四年一月七日修正公布
    刪除，並於九十五年七月一日施行，則被告之犯行，因行為
    後新法業已刪除連續犯之規定，此刪除雖非犯罪構成要件之
    變更，但顯已影響行為人刑罰之法律效果，自屬法律有變更
    ，依新法第二條第一項規定，比較新、舊法結果，仍應適用
    較有利於被告之行為時法律即舊法論以連續犯（最高法院九
    十五年第八次刑事庭會議決議參照）。再查被告行為後，九
    十四年一月七日修正公布之刑法，自九十五年七月一日施行
    ，修正後之刑法刪除第五十五條關於牽連犯之規定。本件被
    告製造偽藥之目的係在販賣偽藥，其所犯製造偽藥罪與販賣
    偽藥罪間，有方法、目的之牽連關係，為牽連犯，依修正前
    即行為時之規定，應從一重論以連續製造偽藥罪；而依修正
    後之刑法既已刪除牽連犯之規定，則所犯上述各罪，應依數
    罪併罰之規定分論併罰。比較新舊法之規定，修正後之規定
    並非較有利於被告，依刑法第二條第一項規定，應適用行為
    時之法律，即適用修正前刑法第五十五條牽連犯規定，從一
    重之製造偽藥罪處斷（最高法院九十四年度台上字第四０二
    一號判決參照，公訴人認係吸收關係，不另論販賣偽藥罪，
    尚有未洽）。
八、原審以被告甲○○事證明確，因予論罪科刑，固非無見。惟
    查(一)藥事法業於九十三年四月二十一日修正公布，並於同年
    月二十三日生效施行，已如前述，原審未及審酌，委有未洽
    。(二)前開法務部調查局檢驗通知書檢驗結果欄明載「三丙○○持有之其他粉末、藥片經檢驗結果，均未發現鎮靜安眠劑
    或其他成分（即附表編號４）」等情，惟原判決附表編號４
    之圓形顆粒狀成藥二十六公斤（約五萬粒），書明含有ＬＯ
    ＲＡＺＥＰＡＭ及ＤＩＡＺＥＰＡＭ成分而併予宣告沒收，
    顯與卷內鑑定報告不符，顯有可議。(三)原審對於編號７至
    之粉末等物品，何以係共犯丙○○所有供犯罪所用之物，均
    未詳細說明其理由，即均予宣告沒收，亦有可議。(四)原審判
    決認被告所犯製造偽藥罪、販賣偽藥罪為吸收關係，不另論
    販賣偽藥罪，洵有違誤。(五)被告甲○○犯罪時間在九十六年
    四月二十四日之前，所犯不屬中華民國九十六年罪犯減刑條
    例第三條第一項第十六款規定不予減刑之「藥事法第八十二
    條第二項及第八十三條第二項」之罪，應依九十六年七月十
    六日施行之中華民國九十六年罪犯減刑條例第二條第一項第
    三款規定減其刑期二分之一，原判決未及適用予以減刑，尚
    有未合。被告甲○○上訴意旨否認犯罪，並以「(1)ＦＭ２台
    灣不能做，但可以進口；(2)丙○○都不知被告為負責人；(3)
    被告非行為人；(4)台北調查站之筆錄與事實不合；(5)本案純
    屬買賣，並非委託丙○○製造；(6)丙○○為合格藥師，在出
    貨前未先將產品送衛生署檢驗即出貨；(7)原判決顛倒是非」
    云云，指摘原判決違誤不當，惟刑法共同正犯，以共犯間基
    於共同犯罪意思聯絡，而共同實施構成犯罪事實行為，即為
    成立，業如前述；且丙○○係受託非法製作偽藥，如何可能
    將其所製藥品送請衛生署檢驗，而自投羅網？是被告前開辯
    解，顯無足取。惟原判決既有可議，自屬無可維持，應由本
    院將原判決予以撤銷改判，以期適法。爰審酌被告甲○○尚
    無不良前科，素行良好，貪圖不法利得之犯罪動機與目的，
    所為對國民身體健康造成之危害甚巨，且犯後仍飾詞圖卸，
    犯後態度不佳等一切情狀，量處有期徒刑二年六月，以資懲
    儆。因犯罪時間在九十六年四月二十四日之前，所犯不屬中
    華民國九十六年罪犯減刑條例第三條第一項第十六款規定不
    予減刑之「藥事法第八十二條第二項及第八十三條第二項」
    之罪，應依九十六年七月十六日施行之中華民國九十六年罪
    犯減刑條例第二條第一項第三款規定減其刑期二分之一，減
    刑為有期徒刑一年三月。
九、又扣案附表編號１、２、３及５均係在共犯丙○○位於臺中
    市○○區○○路一段六九五巷三六弄十九號之私設製藥廠內
    查獲；而編號６至１０則係在丙○○設於臺中縣太平市○○路
    ○段三四六巷三十弄十五號之製藥工廠查獲，均屬同案被告
    丙○○所製造等情，業據同案被告丙○○供承在卷（見偵查
    卷第九至十頁），且經法務部調查局臺南巿調查站92年10月
    22日南巿緝字第09266030450號函復明確（見本院更二卷第
    四十九至五十頁），其中編號７至１０之乳糖、糊精、甲基纖
    維素、滑石粉，雖非管制藥品亦無鎮靜安眠藥成分，但均係
    製造編號３之圓形顆粒（十字）藥品之添加副料，業據共同
    被告丙○○供明在卷（見偵查卷第十頁），自均係共犯丙○○所有供犯罪所用之物；至編號、所示之物品，則係於
    臺北巿建國南路一段三０一號六樓馨燕公司內查獲，亦據共
    同被告乙○○供認在卷（見偵查卷第十二頁），自係被告甲○○及共同被告乙○○犯罪所得之物，均應依法併予宣告沒
    收。另編號及之物品，為原審同案被告丙○○製造偽藥
    之器材，業據原審同案被告丙○○供明在卷（見一審卷第一
    一七頁），自應依藥事法第八十八條規定，不問屬於犯人與
    否，均沒收之。至於編號４及編號至之物，經鑑定結果
    ，並未發現含有任何鎮靜安眠劑及其他成分（詳如附表），
    亦非供製造上開偽藥或禁藥之原料，自不併予宣告沒收。
據上論斷，應依刑事訴訟法第三百六十九條第一項前段、第三百
六十四條、第二百九十九條第一項前段，九十三年四月二十一日
修正前藥事法第八十二條第一項、第八十三條第一項、第八十八
條，刑法第二條第一項、第十一條前段、第二十八條、第三十八
條第一項第二款、第三款、（修正前）第五十五條、（修正前）
第五十六條，中華民國九十六年罪犯減刑條例第二條第一項第三
款、第七條，判決如主文。
本案經檢察官郭珍妮到庭執行職務。
中    華    民    國    98    年    7     月    1     日
                  刑事第一庭審判長法官  黃  崑  宗
                                  法官  王  明  宏
                                  法官  蔡  長  林
以上正本證明與原本無異。
如不服本判決應於收受送達後10日內向本院提出上訴書狀，其未
敘述上訴理由者，並得於提起上訴後10日內向本院補提理由書（
均須按他造當事人之人數附繕本）「切勿逕送上級法院」。
                                書記官  李  培  薇
中    華    民    國    98    年    7     月    2     日
附錄本案論罪科刑法條全文：
九十三年四月二十一日修正前藥事法第八十二條第一項：
  製造或輸入偽藥或禁藥者，處七年以下有期徒刑，得併科新臺
幣十五萬元以下罰金。
九十三年四月二十一日修正前藥事法第八十三條第一項：
  明知為偽藥或禁藥，而販賣、供應、調劑、運送、寄藏、牙保
、轉讓或意圖販賣而陳列者，處五年以下有期徒刑，得併科新臺
幣十萬元以下罰金。
附表
┌──┬───────┬───┬────────┬───────┬────┐
│編號│扣押物品名稱及│所（持│查  扣  處  所  │檢  驗  結  果│備    註│
│    │重量（數量）  │）有人│                │              │        │
├──┼───────┼───┼────────┼───────┼────┤
│ １ │帳冊三本      │丙○○│台中市○○路○段 │              │        │
│    │              │      │965巷36弄19號   │              │        │
├──┼───────┼───┼────────┼───────┼────┤
│ ２ │藥品配方單一張│同上  │同上            │              │        │
├──┼───────┼───┼────────┼───────┼────┤
│ ３ │圓形顆粒（上有│同上  │同上            │含LORAZEPAM及D│        │
│    │十字形凹痕）成│      │                │IAZEPAM       │        │
│    │藥七十公斤（約│      │                │              │        │
│    │三十二萬粒）  │      │                │              │        │
├──┼───────┼───┼────────┼───────┼────┤
│ ４ │圓形顆粒（上有│同上  │同上            │未含鎮靜劑或其│        │
│    │十字形凹痕）成│      │                │他禁藥成分    │        │
│    │藥二六公斤（約│      │                │              │        │
│    │五萬粒）      │      │                │              │        │
├──┼───────┼───┼────────┼───────┼────┤
│ ５ │橢圓形錠劑一六│同上  │同上            │含TRIAZOLAM   │        │
│    │六五粒（原扣案│      │                │              │        │
│    │一六七０粒，鑑│      │                │              │        │
│    │驗耗用五粒）  │      │                │              │        │
├──┼───────┼───┼────────┼───────┼────┤
│ ６ │粉劑一七０公斤│同上  │台中縣太平市新平│含LORAZEPAM及D│        │
│    │（可製造錠劑約│      │路3段346巷30弄15│IAZEPAM       │        │
│    │六十八萬粒）  │      │號              │              │        │
├──┼───────┼───┼────────┼───────┼────┤
│ ７ │製藥副乳糖四一│同上  │同上            │未含鎮靜劑或其│編號３之│
│    │公斤          │      │                │他禁藥成分    │添加副劑│
├──┼───────┼───┼────────┼───────┼────┤
│ ８ │糊精十五公斤  │同上  │同上            │同上          │同上    │
├──┼───────┼───┼────────┼───────┼────┤
│ ９ │甲基纖維素二公│同上  │同上            │同上          │同上    │
│    │斤            │      │                │              │        │
├──┼───────┼───┼────────┼───────┼────┤
│１０│滑石粉六公斤  │同上  │同上            │同上          │同上    │
├──┼───────┼───┼────────┼───────┼────┤
│１１│感冒劑原料粉末│同上  │同上            │同上          │        │
│    │十八公斤      │      │                │              │        │
├──┼───────┼───┼────────┼───────┼────┤
│１２│綜合維他命B半 │同上  │同上            │同上          │        │
│    │成品十五公斤  │      │                │              │        │
├──┼───────┼───┼────────┼───────┼────┤
│１３│片劑除粉機、烘│同上  │同上            │              │製藥器材│
│    │焙機、打片機各│      │                │              │        │
│    │一台、混合機二│      │                │              │        │
│    │台            │      │                │              │        │
├──┼───────┼───┼────────┼───────┼────┤
│１４│烘焙機、打片機│同上  │台中市○○路○段 │              │製藥器材│
│    │、篩粉機、混合│      │965巷36弄19號   │              │        │
│    │機各一台      │      │                │              │        │
├──┼───────┼───┼────────┼───────┼────┤
│１５│FM2藥丸二０四 │乙○○│台北市○○○路1 │其中一百粒含FL│        │
│    │顆            │      │段301號6樓、12樓│UNITRAZEPM（俗│        │
│    │              │      │馨燕企業有限公司│稱FM2），另一 │        │
│    │              │      │                │百零四粒除含FM│        │
│    │              │      │                │2外，另含TRIAZ│        │
│    │              │      │                │OLAM          │        │
├──┼───────┼───┼────────┼───────┼────┤
│１６│紅白色膠囊八萬│同上  │同上            │含PHENYLPROPAN│        │
│    │九千粒        │      │                │OLAMINE       │        │
└──┴───────┴───┴────────┴───────┴────┘


司法院資訊處製作；財團法人民間司法改革基金會備份。
